臺灣臺南地方法院交通事件裁定　　　　 96年度交聲字第151號
移送機關　　交通部公路總局嘉義區監理所臺南監理站
異議人即　　甲○○
受處分人
上列受處分人因違反道路交通管理處罰條例案件，對於交通部公
路總局嘉義區監理所臺南監理站民國96年1月29日所為之裁決處
分（處分案號：嘉監南字第裁74-M00000000號）聲明異議，本院
裁定如下：
    主  文
異議駁回。
    理  由
一、原處分意旨略以：異議人即受處分人甲○○（下稱異議人）
    經台南縣警察局善化分局安定分駐所舉發於民國九十六年一
    月三日七時十四分許，駕駛林宜蓉所有之車牌號碼三Ｍ－五
    二三五號自小客車，行經縣道一七八線港尾村一之二十四號
    前有燈光號誌管制之交岔路口闖紅燈，原處分機關即交通部
    公路總局嘉義區監理所臺南監理站復以違規事實屬實，依照
    道路交通管理處罰條例（下稱處罰條例）第五十三條第一項
    之規定，裁處異議人罰鍰新臺幣（下同）二千七百元，並依
    同條例第六十三條第一項第三款記違規點數三點等語。
二、本件異議意旨略以：異議人於上開時間，駕車經過縣道一七
    八線港尾村一之二十四號附近，該區域相距約五十公尺有二
    處交岔路口設有紅綠燈號誌，異議人車輛於穿越第一處交岔
    路口時，燈號突然轉成黃燈，因礙於後方有車輛跟隨，無法
    確認後車是否能即時煞車，且前方路況安全無虞的情況下，
    即穿越第二處路口的黃燈，旋即於前方第三處紅綠燈路口過
    後，遭員警攔停舉發。異議人確知自己於第二處路口係「闖
    黃燈」，而非「闖紅燈」，以第二處交岔路口與受檢地點相
    距之遙（二地相距達二百二十公尺），僅憑目測顯難準確判
    斷當第二處路口燈號由黃轉紅時，聲明人所駕駛車輛是否已
    通過交岔路口，又執勤員警於當場一再強調聲明人行經第一
    處路口時遇黃燈未停，於第二處路口即必然闖紅燈，純屬其
    個人推斷臆測之詞，實不足採。事後經本人實地測量該第一
    處與第二處路口，兩處雖相距五十公尺，但黃燈燈號停留時
    間有四秒鐘之久。以該路段最高時速限制六十公里行駛計算
    ，四秒鐘可行駛六十六公尺之遙，通過二路口的黃燈號誌綽
    綽有餘，既無確切證據足以證明異議人之違規行為，請求撤
    銷原處分等語。
三、按汽車駕駛人，行經有燈光號誌管制之交岔路口闖紅燈者，
    處一千八百元以上五千四百元以下罰鍰，並記違規點數三點
    ，處罰條例第五十三條第一項及第六十三條第一項第三款定
    有明文。
四、經查：
（一）異議人九十六年一月三日七時十四分許，駕駛林宜蓉所有
      之車牌號碼三Ｍ－五二三五號自小客車，行經縣道一七八
      線港尾村一之二十四號前有燈光號誌管制之交岔路口闖紅
      燈之違規事實，有卷附台南縣警察局南縣警交字第Ｍ00
      000000號舉發違反道路交通管理事件通知單一紙可
      證。
（二）證人乙○○即舉發本件違規之員警於本院九十六年五月十
      五日調查時結證：「（本件是否你舉發，情形如何？）是
      我告發的。當天早上七點十四分許，因為該路口有兩個紅
      綠燈，異議人在第一個路口黃燈快變紅燈，第二個路口就
      是紅燈了，異議人他沒有減速，我們舉發異議人是在第二
      個路口闖紅燈。」、「（是否有可能誤判？）不可能。當
      時異議人通過第一個路口的時候，旁邊有一部車與異議人
      一起經過第一個路口，但是該部車在第二個路口的停止線
      停止下來，異議人則繼續往前行駛，基於這點理由，對於
      異議人闖紅燈行為我們沒有誤判。」、「（舉發地點的縣
      一七八線速限多少？）六十公里。」、「（提示本院卷第
      五頁參考圖。對異議人提出之闖紅燈是否在第二路口及你
      們攔停的地點是否圖上所點出的位置？）是的，沒錯。」
      、「（第三個路口是否有紅綠燈？）有的，但是第三個路
      口當時攔停的時候是綠燈，但是之前第一、第二路口號誌
      都已經是紅燈了。」等語（參見本院該日訊問筆錄），製
      單之員警乙○○依法執行勤務，與異議人毫無怨懟，衡情
      當無自陷偽證罪而構詞誣賴異議人之理，復查無積極證據
      足以證明證人上開證述係屬虛偽，且交通警察製單舉發處
      罰條例所列之違規事實，本質上為行政處分，係公務員基
      於職務上之權力，依法就特定之具體事件所為之具公法上
      效果之單方面行政行為，基於公務員為公法上行為具有公
      信力之原則，該行政行為當可被推定為真正，其據以依法
      處分之事實認定亦為正確無誤。本此公信原則，乃立法者
      賦予行政機關制定違反道路交通事件統一裁罰標準及處理
      細則，使執勤警員得當機處分以達其維護交通秩序、安全
      之行政目的。
（三）至異議人辯稱其駕車經過縣道一七八線港尾村一之二十四
      號前之第一個路口時，才剛閃黃燈，故仍有足夠時間於第
      二個路口仍是黃燈時通過等情。經查，台南縣警察局善化
      分局安定分駐所員警到場實地測量本件上開二路口二停止
      線間之距離為七十二點五公尺，且於舉發本件違規時，黃
      燈轉紅燈之時間為四秒，分別有該分局現場測量照片六張
      及台南縣政府九十六年四月十七日府工交字第０九六００
      七五三四一號函附安定鄉縣道一七八線港尾村一之二十四
      號前及鄰近等二處交岔路口交通號誌時制秒數表一紙在卷
      可參。是此，異議人駕駛車輛縱依該路段之最高時速六十
      公里行駛，則自上開路段第一個路口起算黃燈亮起轉紅燈
      之四秒鐘時間內，亦僅可行駛六十六公尺，尚不足上開二
      路口停止線間七十二點五公尺之距離，況異議人自承穿越
      上揭第一路口時燈號突然轉成黃燈等情，依其車速，異議
      人能目視上揭第一路口號誌轉成黃燈，其所駕上揭自小客
      車自應處於上揭第一路口前某段距離之某處，則自異議人
      目視上揭第一路口號誌轉成黃燈處，迄上揭第二路口停止
      線為止，更逾七十二點五公尺，足見異議人車輛應未能於
      第二個路口之紅燈號誌亮起前通過甚明，異議人前開辯解
      委難採信。
五、綜上，異議人有於上述時、地闖紅燈之違規事實，既可認定
    。則原處分機關引用道路交通管理處罰條例第五十三條第一
    項、第六十三條第一項第三款，並參酌違反道路交通管理事
    件統一裁罰基準表之規定，裁處異議人罰鍰二千七百元並記
    違規點數三點，於法即無不當，本件異議無理由，應予駁回
    。
六、據上論結，應依道路交通管理處罰條例第八十七條第二項、
    道路交通案件處理辦法第十九條，裁定如主文。
中　　華　　民　　國　　96　　年　　7　　月　　20　　日
                  交通法庭法　官　鍾邦久
以上正本證明與原本無異。
如不服本裁定應於送達後5日內向本院提出抗告狀（應附繕本）
。
 　　                     書記官　陳慧玲
中　　華　　民　　國　　96　　年　　7　　月　　20　　日
